【裁判字號】    94,聲,1886
【裁判日期】    950113
【裁判案由】    發還擔保金
【裁判全文】
臺灣板橋地方法院民事裁定              94年度聲字第1886號
聲  請  人
即  債權人  台北國際商業銀行股份有限公司
法定代理人  游國治
代  理  人  周奉立
相  對  人
即  債務人  甲○○
            乙○○○即謝禎集.
            戊○○即謝禎集之.
            丁○○即謝禎集之.
            丙○○即謝禎集之.
上列聲請人聲請發還擔保金事件，本院裁定如下：
    主      文
聲請人於本院八十九年度存字第三五五○號擔保提存事件一案所
提存之擔保物中央政府重大交通建設公債八十五年度甲類第六期
債票，面額新臺幣壹拾萬元券張（號碼：八五Ｃ○○五六五Ｂ
、八五Ｃ○○五九六Ｂ、八五Ｃ○○五九七Ｂ；附第十二期至第
三十期息票），合計新臺幣拾萬元准予發還。
聲請程序費用由相對人連帶負擔。
    理      由
一、按訴訟終結後，供擔保人證明已定20日以上之期間，催告受
    擔保利益人行使權利而未行使者，或法院依供擔保利益人之
    聲請，通知受擔保利益人於一定期間內行使權利並向法院為
    行使權利之證明而未證明者，法院應依供擔保人之聲請，以
    裁定命返還其提存物或保證書，民事訴訟法第104條第1項第
    3款定有明文，依同法第106條之規定，於其他依法令供訴訟
    上之擔保者，亦準用之。
二、本件聲請意旨略以：聲請人與相對人甲○○及債務人謝禎集
    間假扣押事件，聲請人前依本院89年度裁全辰字第6115號民
    事裁定，為擔保假扣押，曾提供如主文第1 項所示之債券為
    擔保金，並以本院89年度存字第3550號提存事件提存後，聲
    請對相對人甲○○及債務人謝禎集之財產予以假扣押在案。
    茲因聲請人已撤回假扣押執行程序，並撤銷假扣押裁定確定
    ，惟因債務人謝禎集業於民國92年2 月17日死亡，而由相對
    人乙○○○、戊○○、丁○○、丙○○為其繼承人，故聲請
    人乃聲請本院發函通知相對人於一定期間內行使權利而未行
    使，為此提出本院89年度裁全辰字第6115號民事裁定、89年
    度存字第3550號提存書、92年度全聲字第57號民事裁定暨確
    定證明書、繼承系統表、板院通民立94年度聲字第325 號函
    等各1件、89年度民執全辰字第3136號函2件、戶籍謄本5 件
    （以上均影本），聲請發還擔保金等語。
三、經查聲請人前開主張，業據其提出上開證據為證，並經本院
    依職權調閱本院89年度裁全字第6115號、89年度執全字第31
    36號假扣押保全程序暨執行卷、89年度存字第3550號擔保提
    存卷及94年度聲字第325 號聲請催告行使權利卷核閱屬實，
    復有臺灣桃園地方法院94年11月9 日桃院木家春94年度行政
    財管字第42號函1紙及本院民事紀錄科查詢表4紙在卷為證，
    聲請人之聲請意旨核與民事訴訟法第104條第1項第3 款規定
    相符，應予准許。
四、爰依民事訴訟法第95條、第78條、第85條第2 項，裁定如主
    文。
中    華    民    國    95    年    1     月    13    日
                  民事第二庭法  官  潘長生
以上正本證明與原本無異。
如不服本裁定應於送達後10日內向本院提出抗告狀，並應繳納抗
告裁判費新台幣1,000 元整。
中    華    民    國    95    年    1     月    13    日
                            書記官  許清琳


司法院資訊處製作；財團法人民間司法改革基金會備份。
